Inventaris van de archieven van de Inspecteur, Inspecteur-Generaal en Directeur-Generaal van het Loodswezen, (1786) 1814-1979 (1980); Marine Stoomvaartdienst, (1816) 1824-1843 (1929)
Nationaal Archief, Den Haag
- ARCHIEF VAN DE INSPECTEUR-GENERAAL/DIRECTEUR-GENERAAL (1922) 1940-1979 (1980), 8
  - Personeel, 8.3
    - PERSONEELSBESTAND, 8.3.2
      - Stukken betreffende de vaststelling en wijziging van de personeelsformatie, 1958-1979; 1150-1176; 16 pakken en 11 omslagen
        - District Noord 1976-1978, 1159
        - District Noord 1979, 1160; omslag
        - Deel 4 District IJmond 1973-1974, 1161
        - Deel 4 District IJmond 1975, 1162; omslag
        - Deel 3 District IJmond 1976-1978, 1163; omslag
        - Deel 4 District IJmond 1979, 1164; omslag
        - Deel 5 District Rijnmond 1973-1975, 1165
        - Deel 5 District Rijnmond 1976-1978, 1166
        - Deel 5 District Rijnmond 1979, 1167; omslag
        - Deel 6 District Scheldemond 1973-1975, 1168
        - Deel 6 District Scheldemond 1976-1978, 1169
        - Deel 6 District Scheldemond 1979, 1170; omslag
        - Deel 7 Technische Dienst van 's Rijks Kustverlichting 1973-1977, 1171; omslag
        - Deel 9 Vredeskustwacht 1973-1975, 1172; omslag
        - Deel 9 Vredeskustwacht 1976-1978, 1173
        - Deel 9 Vredeskustwacht 1979, 1174
        - Deel 10 Wind- en Stormwaarschuwingsdienst 1974-1975, 1175; omslag
        - Deel 11 Geclassificeerde brieven 1973-1978, 1176; omslag
      - Stukken betreffende de vaststelling en wijziging van vredesbemanningslijsten, 1958-1979; 1177; 1 pak
      - Stukken betreffende de instelling van een personeelsstop, 1966-1967; 1178; 1 omslag
      - Stukken betreffende de totstandkoming van het Rapport Vermindering Personeelssterkte van de Commissie Van Rijckevorsel, 1972-1973; 1179; 1 omslag
      - Stukken betreffende de Werkgroep Bijzondere Commissie Personeelsbestand, 1975-1976; 1180; 1 omslag
    - INSTRUCTIES, 8.3.3
      - Instructie voor de directeur-generaal en de onder hem ressorterende directeuren en commissarissen van het Loodswezen, alsmede de chef van de Technische Dienst van 's Rijks Kustverlichting betreffende het aannemen, bevorderen, tijdelijk vervangen en ontslaan van personeel, met bijlagen, 1957; 1181; 1 omslag
      - Instructies voor directeuren van het Loodswezen en de inspecteur in het 4e en 5e district, 1960-1972; 1182; 1 omslag
    - BENOEMING, BEOORDELING, DETACHERING, OVERPLAATSING EN ONTSLAG, 8.3.4
      - Register van sollicitaties en verzoeken om overplaatsing, 1922-1945; 1183; 1 deel
      - Stukken betreffende de beoordeling van de uitoefening alsmede de waardering van de functies van inspecteur van het Loodswezen in algemene dienst en kabinetschef van de directeur-generaal, 1947-1964; 1184; 1 omslag
      - Stukken betreffende de opstelling van richtlijnen voor de beoordeling van personeel, 1958-1972; 1185; 1 pak
      - Stukken betreffende de keuring van personeel, 1958-1973; 1186; 1 pak
      - Stukken betreffende de afneming van examens aan personeel, 1962-1972; 1187-1188; 2 omslagen
        - 1962-1972 Machinisten, 1187; omslag
        - 1965-1972 Gezagvoerders van vaartuigen, 1188
      - Stukken betreffende de bepaling van de status van personeelsleden bij de aanvaarding van nevenfuncties, 1964-1971; 1189; 1 omslag
      - Stukken betreffende regeling van het functioneel leeftijdsontslag, 1964-1973; 1190-1192; 2 pakken en 1 omslag
        - 1964-1968, 1190
        - 1968-1971, 1191
        - 1972-1973, 1192; omslag
      - Stukken betreffende de benoeming van personeel, 1967-1973; 1193; 1 omslag
      - Stukken betreffende de detachering van technische adviseurs bij het Loodswezen, 1970; 1194; 1 omslag
      - Stukken betreffende het van kracht worden van het Beoordelingsvoorschrift Burgerlijk Rijkspersoneel 1972, 1972-1974; 1195; 1 omslag
      - Stukken betreffende de beëdiging van burgerpersoneel, 1973-1978; 1196; 1 omslag
      - Stukken betreffende het ontslag van personeel in het algemeen en het op wachtgeld stellen in het bijzonder, 1974-1977; 1197; 1 pak
      - Stukken betreffende de tewerkstelling in andere functies bij detachering en bij de overgang naar het ministerie van Verkeer en Waterstaat, 1979; 1198; 1 omslag
    - FUNCTIEWAARDERING, 8.3.5
      - Stukken betreffende de taakwaardering van administratief personeel, 1951-1972; 1199; 1 omslag
      - Stukken betreffende de herwaardering van functies, 1951-1974; 1200; 1 pak
      - Stukken betreffende de beschrijving en schaalindeling van functies, 1958-1968; 1201; 1 pak
      - Stukken betreffende de waardering van functies bij de verschillende dienstonderdelen, 1973-1979; 1202-1207; 5 pakken en 1 omslag
        - Deel 1 Directoraat-generaal en de Technische Dienst van 's Rijks Kustverlichting, 1202
        - Deel 2 District Noord, 1203; omslag
        - Deel 3 District IJmond, 1204
        - Deel 4 District Rijnmond, 1205
        - Deel 5 District Scheldemond, 1206
        - Deel 6 Algemeen, 1207
    - ARBEIDSVOORWAARDEN, 8.3.6
      - Stukken betreffende de wijziging en toepassing van de Regeling Voedingsgelden, 1951-1973; 1208; 1 pak
      - Stukken betreffende de wijziging en toepassing van het Bezoldigingsbesluit Burgerlijke Rijksambtenaren 1948 ten aanzien van de benoeming en salariëring van personeel, 1953-1958, 1960-1972; 1209-1210; 2 pakken
        - 1953-1958, 1209
        - 1960-1972, 1210
      - Stukken betreffende de totstandkoming en toepassing van achtereenvolgende verplaatsingskostenbesluiten, 1956-1973; 1211-1213; 3 pakken
        - 1956-1964, 1211
        - 1965-1968, 1212
        - 1969-1973, 1213
      - Stukken betreffende de bezoldiging van personeel, 1957; 1214; 1 omslag
      - Stukken betreffende de verlening van detacheringsvergoedingen, 1957-1973; 1215; 1 omslag
      - Stukken betreffende de wijziging van regelingen voor overwerk, 1959-1962; 1216; 1 omslag
      - Stukken betreffende de Diensttijdenregeling Vaartuigen, 1960-1970; 1217; 1 omslag
      - Stukken betreffende de regeling van de arbeidstijdverkorting, 1961-1973; 1218-1220; 1 pak en 2 omslagen
        - 1961-1969, 1218
        - 1970-1971, 1219; pak
        - 1972-1973, 1220
      - Stukken betreffende het beperken en het tegengaan van alcoholgebruik op bij het Loodswezen in gebruik zijnde vaartuigen, 1961-1979; 1221; 1 omslag
      - Stukken betreffende de behandeling van verzoeken tot verbetering van de positie van gezagvoerders en stuurlieden van loods- en zeebetonningsvaartuigen, 1962-1968; 1222; 1 omslag
      - Stukken betreffende de advisering door de Bijzondere Commissie van Overleg voor het Loodswezen inzake verbetering van de arbeidsvoorwaarden van het personeel, 1962-1969; 1223; 1 omslag
      - Stukken betreffende de regeling van de toekenning van vacatiegelden aan leden van commissies, met retroacta van 1932, 1962-1971; 1224; 1 omslag
      - Stukken betreffende het treffen van pensioenmaatregelen krachtens de Algemene Burgerlijke Pensioenwet, 1964-1971; 1225; 1 pak
      - Stukken betreffende de bezoldiging van de 'opstappers', dit is tijdelijk personeel, 1964-1973; 1226; 1 pak
      - Stukken betreffende de vaststelling en wijziging van voorschriften voor burgerpersoneel dat als gevolg van ziekte of ongeval niet kan werken, 1968-1977; 1227; 1 omslag
      - Circulaires betreffende arbeidsvoorwaarden voor burgerpersoneel, 1973-1974; 1228; 1 pak
      - Stukken betreffende de controle op de bevoorrading en het gebruik van zwemvesten, 1974-1978; 1229; 1 pak
    - FUNCTIEVERVULLING, 8.3.7
      - Stukken betreffende het functioneren van de inspecteur-generaal, met retroacta vanaf 1941, 1942-1944; 1230; 1 pak
  - Taakuitvoering, 8.4
    - ALGEMEEN, 8.4.1
      - Stukken betreffende de totstandkoming en wijziging van regelingen voor het gebruik en voeren van vlaggen, 1947-1970; 1231; 1 omslag
      - Appendices nrs. 9A en 9B van de Verzameling van Wetten en Besluiten betreffende de zeescheepvaart in Nederland, 1950; 1232-1233; 2 delen
        - 9A Aanvarings- en loodsbepalingen, 1232
        - 9B Bepalingen betreffende waterwegen, havens en bruggen, 1233
      - Stukken betreffende de reservering van frequenties voor het radioverkeer van dienstonderdelen van Loodswezen, 1952-1972; 1234; 1 omslag
      - Stukken betreffende de vertegenwoordiging van het Loodswezen in de Raad voor de Scheepvaart, 1952-1978; 1235; 1 omslag
      - Stukken betreffende de vaststelling van vergoedingen voor de dienstverlening aan derden, 1954-1979; 1236-1237; 2 omslagen
        - 1954-1978, 1236
        - 1979, 1237
      - Stukken betreffende de totstandkoming en wijziging van het Vaarreglement, 1955-1977; 1238-1239; 2 pakken
        - 1955-1973, 1238
        - 1973-1977, 1239
      - Stukken betreffende de advisering bij de herziening van het Rijkswaterenreglement, 1958-1966; 1240; 1 omslag
      - Stukken betreffende de melding van olieverontreiniging op zee, 1961-1969, 1975; 1241-1242; 2 pakken
        - 1961-1969, 1241
        - 1975, 1242
      - Rapporten, houdende de opgave van de jaarlijks uit te voeren bouwkundige voorzieningen in de districten, met bijlagen, 1962-1972; 1243; 1 pak
      - Stukken betreffende de medewerking aan de totstandkoming, handhaving en wijziging van regels inzake het vervoer van gevaarlijke stoffen, 1966-1978; 1244-1245; 2 pakken
        - 1966-1973, 1244
        - 1974-1978, 1245
      - Stukken betreffende de toedeling van het Nederlands continentaal plat aan de diverse districten, 1968-1970; 1246; 1 omslag
      - Stukken betreffende de reorganisatie van het Loodswezen in de districten, 1968-1973; 1247-1249; 3 pakken
        - 1968-1970, 1247
        - 1971, 1248
        - 1971-1973, 1249
      - Stukken betreffende het overleg met de Rijkswaterstaat, 1970-1979; 1250-1254; 3 pakken en 2 omslagen
        - Algemeen 1970-1974, 1250
        - Algemeen 1975-1979, 1251
        - Regio IJmond 1971-1972, 1252; omslag
        - Regio Rijnmond 1971-1979, 1253
        - Regio Scheldemond 1971-1977, 1254; omslag
      - Stukken betreffende de reactie op de nota Op Weg naar 2000 van het ministerie van Verkeer en Waterstaat, 1971; 1255; 1 omslag
      - Stukken betreffende de Plenaire Werkgroep Noordzee of Plenaire Groep Nautisch Overleg Noordzee, 1973-1975; 1256-1257; 2 pakken
        - 1973-1974, 1256
        - 1975, 1257
      - Stukken betreffende de geschiedenis van de organisatie van de districten in het algemeen en het Loodswezen op de Eems in het bijzonder, 1973-1977; 1258; 1 omslag
      - Notulen van besprekingen in het kader van de Samenwerkingsregeling Loodswezen-Rijkswaterstaat, 1974; 1259; 1 omslag
      - Stukken betreffende het tot stand brengen van voorzieningen om in oorlogstijd personeel en materieel van het Loodswezen voor oorlogstaken in aanmerking te doen komen, 1976-1980; 1260; 1 omslag
      - Stukken betreffende de becommentariëring van het ontwerp- Binnenvaartpolitiereglement, 1977-1978; 1261; 1 omslag
      - Stukken betreffende de Werkgroep Bewaking Loodswezenobjecten te Vlissingen, 1978-1979; 1262; 1 omslag
    - PERMANENTE COMMISSIE VAN TOEZICHT OP DE SCHELDEVAART, 8.4.2
      - Correspondentie met diverse instanties in verband met werkzaamheden voor de commissie, 1955-1959; 1263; 1 pak
      - Stukken betreffende het ontwerpen van een wimpel voor vaartuigen met een Nederlands commissielid aan boord, 1957; 1264; 1 omslag
      - Lijst van de processen-verbaal nrs. 104-417 van de commissievergaderingen over de periode 1867-1955, z.d.; 1265; 1 stuk
    - LOODSDIENST, 8.4.3
      - Algemeen, 8.4.3.1
        - Dienstreglement Loodswezen 1932 en stukken betreffende de wijziging daarvan, 1939-1951; 1266; 1 katern
        - Stukken betreffende de totstandkoming van uitvoeringsbesluiten van de Loodswet 1957, 1946-1979; 1267-1292; 12 pakken en 14 omslagen
          - Algemeen 1957-1971, 1267; pak
          - A Zeehavenbesluit (Loodswet art. 2) 1957-1973, 1268
          - B Legitimatiebewijs loodsen (Loodswet art. 3) 1957-1972, 1269
          - D-1 Loodsgeldbesluit (Loodswet art. 7) 1954-1963, 1270
          - D-2 Idem 1964-1965, 1271
          - D-3 Idem 1965-1967, 1272
          - D-4 Idem 1967, 1273
          - D-5 Idem 1967-1969, 1274; pak
          - D-6 Idem 1969-1970, 1275
          - D-6a Idem 1970-1971, 1276; pak
          - D-7 Idem 1971-1974, 1277; pak
          - E Ontheffingsbesluit (Loodswet art. 8) 1949-1973, 1278; pak
            Met retroacta vanaf 1908
          - F Algemeen Loodsreglement (Loodswet art. 9) 1959-1975, 1279; pak
          - G Instructie voor de ontvangers van loodsgelden (Loodswet art. 10) 1958-1974, 1280; pak
            Met retroacta van 1929-1938
          - I Uitertonbeschikking (Loodsgeldbesluit art. 2) 1955-1971, 1281
          - J Vaststelling afstanden van loodsreizen (Loodsgeldbesluit art. 3) 1958-1972, 1282
          - K Loodsgeldvergoedingsbeschikking (Loodsgeldbesluit art. 24-26 en 28) 1957-1973, 1283; pak
          - L Taxiregeling loodsen (Loodsgeldbesluit art. 27) 1956-1970, 1284; pak
          - N Reglement 3e district (Algemeen Loodsreglement art. 1) 1957-1967, 1285
          - O Reglement van 4e en 5e district (Algemeen Loodsreglement art. 1) 1957-1967, 1286
          - P Reglement 6e district (Algemeen Loodsreglement art. 1) 1957-1960, 1287
          - Q Openstelling van de kantoren van commissarissen en ontvangers (Algemeen Loodsreglement art. 32) 1957-1971, 1288; pak
          - R Modellen van de loodscertificaten (Algemeen Loodsreglement art. 45) 1958-1979, 1289
          - T Bijzondere loodsgeldtarieven en vergoedingen 1946-1973, 1290
          - U-1 Verhoging loodsgelden 1963-1969, 1291; pak
          - U-2 Idem 1970-1971, 1292; pak
        - Koninklijk besluit tot nadere wijziging van het Algemeen Reglement op de Loodsdienst van 1932, afschrift, met bijlagen, 1948; 1293; 1 omslag
        - Correspondentie met de Vereniging De Nederlandse Loods, 1958-1962, 1966-1979; 1294-1299; 2 pakken en 4 omslagen
          - 1958-1962, 1294; pak
          - 1966-1973, 1295; pak
          - 1974-1975, 1296
          - 1976-1977, 1297
          - 1978, 1298
          - 1979, 1299
        - Stukken betreffende contacten met loodstechnische commissies van de Vereniging De Nederlandse Loods, 1965-1978; 1300; 1 omslag
        - Stukken betreffende de becommentariëring van de door de Vereniging De Nederlandse Loods uitgebrachte brochure Toekomstvisie VNL, 1974; 1301; 1 omslag
        - Stukken betreffende de Commissie tot Herziening van de Loodswet 1957, 1978; 1302; 1 pak
      - Vaartuigen, 8.4.3.2
        - Algemeen, 8.4.3.2.1
          - Stukken betreffende de regeling van vergoedingen voor het onderhoud van de bewapening aan boord van vaartuigen van de loodsdienst, 1950-1973; 1303; 1 omslag
          - Stukken betreffende het onderzoek naar de mogelijkheden voor een efficiënter gebruik van vaartuigen van de loodsdienst, 1965-1972; 1304; 1 omslag
          - Stukken betreffende de periodieke beproeving van installaties aan boord van vaartuigen van de loodsdienst, 1973-1978; 1305-1306; 2 omslagen
            - 1973-1974, 1305
            - 1975-1978, 1306
        - Loodsvaartuigen, 8.4.3.2.2
          - Stukken betreffende de loodsvaartuigen Algol, Deneb en Rigel, 1938-1972; 1307-1310; 4 pakken
            - Algemeen 1938-1966, 1307
            - Algol 1948-1969, 1308
            - Deneb 1938-1972, 1309
            - Rigel 1940-1969, 1310
          - Stukken betreffende de loodsvaartuigen Antares, Bellatrix, Betelgeuze, Castor, Pollux, Procyon en Sirius, 1942-1975; 1311-1318; 9 pakken
            - Algemeen 1950-1951, 1311
            - Antares 1950-1952, 1312
            - Bellatrix 1950-1975, 1313
            - Betelgeuze 1951-1975, 1314
            - Castor 1942-1952, 1315
            - Pollux 1950-1966, 1316
            - Procyon 1946-1951, 1317
            - Sirius 1950-1972, 1318
          - Stabiliteitsboekjes van stoomloodsvaartuigen, 1945; 1319; 1 omslag
          - Scheeps- en machinebestek voor de bouw van een loodsvaartuig, 1946; 1320; 1 omslag
          - Stukken betreffende de bouw, beproeving en vervanging van de loodsvaartuigen Markab en Arcturus, 1946-1966; 1321-1324; 3 pakken en 1 omslag
            - 1946 Tekeningen, 1321
            - 1947-1948 Tekeningen, 1322
            - 1947-1964 Deviezen en hellingproef, 1323
            - 1965-1966 Vervanging, 1324; omslag
          - Stukken betreffende het loodsvaartuig Aldebaran, 1947-1951, 1972; 1325-1328; 2 pakken, 1 omslag en 1 band
            Zie ook inventarisnummer 1307.
            - 1947-1948 Beproevingsverslag motor en tekeningen, 1325; omslag
            - 1948-1949 Devies en aanvullingsdevies, 1326
            - 1948-1951 Elektrische installaties, 1327
            - 1972 Stabiliteitsboekje, 1328; band
          - Stukken betreffende het ontwerpen van loodsvaartuigen voor het Eemsgebied, 1947-1952; 1329; 1 omslag
          - Stukken betreffende de bouw, revisie en renovatie van de loodsvaartuigen Capella en Wega, 1962-1980; 1330-1338; 8 pakken en 1 stuk
            - 1962-1965 Bouw, 1330
            - 1966-1967 Bouw, 1331
            - 1968 Revisietekeningen Wega nrs. 1-63, 1332
            - 1968-1969 Idem nrs. 100/1-4, 1333
            - 1968-1980 Bestektekeningen Capella nrs. 1-63, 1334
            - 1968-1980 Idem nrs. 100/1-4, 1335
            - 1970 Elektrotechnisch bestek, 1336; stuk
            - 1977-1978 Renovatie, 1337
            - 1977-1978 Werkgroep Midlife Conversion Capella/Wega, 1338
          - Stukken betreffende de bewapening van loodsvaartuigen, 1971-1978; 1339; 1 omslag
          - Stukken betreffende de loodsvaartuigen Altaïr, Spica en Fomalhaut, 1972-1975; 1340-1342; 3 pakken
            - Algemeen, 1340
            - Altaïr en Spica, 1341
            - Fomalhaut, 1342
          - Stukken betreffende de bouw en oplevering van de loodsvaartuigen van de M-klasse Markab, Menkar en Mirfak, 1975-1979; 1343; 1 pak
        - Loodsafhaalvaartuigen, 8.4.3.2.3
          - Stukken betreffende de bouw en beproeving van het loodsafhaalvaartuig Spiering, 1948-1964; 1344; 1 pak
          - Stukken betreffende het loodsafhaalvaartuig Zeekoet, 1948-1971; 1345; 1 pak
          - Stukken betreffende het maken van een ontwerp voor de bouw van de afhaalvaartuigen 1949 en 1950, 1346; 1 omslag
          - Stukken betreffende de bouw en beproeving van het loodsafhaalvaartuig Zilvermeeuw, 1950-1954; 1347; 1 omslag
          - Stukken betreffende de loodsafhaalvaartuigen Geep, Kabeljauw, Makreel, Pluvier en Rog, 1950-1979; 1348-1352; 3 katernen en 2 pakken
            - Algemeen 1950-1978, 1348; pak
              Hierin ook over de Geep.
            - Kabeljauw 1950, 1349
            - Makreel 1950, 1350
            - Pluvier 1975-1979, 1351; pak
            - Rog 1950, 1352
          - Stukken betreffende de vaststelling en wijziging van het elektrisch bestek voor een loodsafhaalvaartuig 1953, 1353; 1 omslag
          - Stukken betreffende de loodsafhaalvaartuigen Bruinvis en Walvis, 1953-1972; 1354-1356; 3 pakken
            - Algemeen 1963-1965, 1354
            - Bruinvis 1964-1972, 1355
            - Walvis 1953-1971, 1356
          - Stukken betreffende het loodsafhaalvaartuig Stormvogel, 1954-1978; 1357; 1 omslag
          - Stukken betreffende de loodsafhaalvaartuigen Aalscholver, Zeemeeuw en Zeezwaluw, 1955-1980; 1358-1364; 1 deel, 1 band en 5 pakken
            - Algemeen 1978-1980, 1358
            - Installaties Aalscholver 1971, 1359
            - Journaals Aalscholver 1977-1979, 1360
            - Machinekamer Aalscholver 1976-1979, 1361; deel
            - Schroefas Aalscholver 1980, 1362; band
            - Zeemeeuw 1970-1980, 1363
            - Zeezwaluw 1955-1980, 1364
          - Proeftochtverslag van het loodsafhaalvaartuig Stern, 1957; 1365; 1 katern
          - Stukken betreffende de loodsafhaalvaartuigen Albatros en Alk, 1962-1972, 1977-1979; 1366-1372; 2 banden, 1 katern en 4 pakken
            - Algemeen 1962-1965, 1366
            - Alk 1963-1972, 1367
            - Devies Albatros 1966, 1368
            - Machinekamerjournalen Albatros 1977-1979, 1369
            - Proeftochtverslag Albatros 1964, 1370; katern
            - Revisie elektrische installaties Albatros 1970, 1371; band
            - Stabiliteitsboekje Albatros 1971, 1372; band
          - Stukken betreffende het ontwerp en de bouw van twee loodsafhaalvaartuigen van het type Jan van Gent, 1966-1979; 1373; 1 pak
          - Machinebestek voor een loodsafhaalvaartuig 1966, 1967; 1374; 1 deel
          - Stukken betreffende het loodsafhaalvaartuig Zeeduiker, 1968-1977; 1375; 1 omslag
          - Stukken betreffende de bouw van twee loodsafhaalvaartuigen van het type Halmatic, 1975-1977; 1376; 1 pak
          - Bestek voor de bouw van een loodsafhaalvaartuig van het type Poly-Cat 1000, 1977; 1377; 1 deel
          - Stukken betreffende het loodsafhaalvaartuig Wulp, 1978-1979; 1378; 1 pak
          - Stukken betreffende de loodsafhaalvaartuigen Reiger en Roerdomp, 1979; 1379-1381; 3 pakken
            - Instructies betreffende motoren en installaties, 1379
            - Meetrapporten, 1380
            - Tekeningen, 1381
          - Scheeps- en machinebestek voor de bouw en gedeeltelijke uitrusting van een afhaalvaartuig 1947, z.d.; 1382; 1 stuk
        - Loodsjollen, 8.4.3.2.4
          - Livretten van de loodsjollen 20, met tekeningen, 1957-1960, 1963-1966; 1383-1384; 2 pakken
            - 1957-1960, 1383
            - 1963-1966, 1384
      - Personeel, 8.4.3.3
        - Personeelsbestand, 8.4.3.3.1
          - Stukken betreffende de instelling en reorganisatie van het korps officieren van de loodsdienst bij de Koninklijke Marine Reserve, 1948-1980; 1385; 1 pak
          - Stukken betreffende de regeling van het loodsenbestand, 1958-1972; 1386; 1 pak
          - Stukken betreffende de inzending door het 1e en 2e district en het 6e district van gegevens ter bepaling van de loodsenformatie, 1969-1970; 1387; 1 omslag
        - Benoeming en opleiding, 8.4.3.3.2
          - Stukken betreffende de Centrale Opleiding voor Aspirant-Loodsen, 1962-1973; 1388-1389; 1 pak en 1 omslag
            - 1962-1969, 1388; omslag
              Met retroactum van 1931.
            - 1970-1973, 1389
          - Stukken betreffende de beëdiging van loodsen tot officier van de loodsdienst bij de Koninklijke Marine Reserve, 1964-1973; 1390; 1 pak
          - Stukken betreffende de werving, selectie en benoeming van aspirant-loodsen, 1965-1972; 1391; 1 omslag
        - Bevoegdheden van personeel, 8.4.3.3.3
          - Stukken betreffende de toewijzing aan loodsen van het toezicht op de naleving van enkele in de Schepenwet opgenomen bepalingen, 1950-1971; 1392; 1 omslag
          - Stukken betreffende de bepaling van de functie van seniorloods, 1971-1973; 1393; 1 omslag
        - Arbeidsvoorwaarden, 8.4.3.3.4
          - Stukken betreffende de verlening van vergoedingen voor het maken van gecombineerde loodsreizen, 1949-1968; 1394; 1 omslag
          - Stukken betreffende de toekenning van onregelmatigheidstoeslagen aan loodsen, 1955-1963, 1968-1972; 1395-1398; 4 pakken
            - 1955-1963, 1395
            - 1968, 1396
            - 1968-1969, 1397
            - 1969-1972, 1398
          - Stukken betreffende de bezoldiging van de loodsen, 1957-1968; 1399; 1 omslag
          - Stukken betreffende de wijziging van de Regeling Verzekering Vliegrisico's voor Loodsen, 1960-1971; 1400; 1 omslag
          - Stukken betreffende de regeling van verblijfsvergoedingen voor loodsen, 1969-1973; 1401; 1 omslag
          - Stukken betreffende de automatisering van de berekening van de onregelmatigheidstoelagen en de uitvoering van de premieregeling voor loodsen, 1969-1974; 1402-1403; 1 pak en 1 omslag
            - 1969-1972, 1402; omslag
            - 1973-1974, 1403
          - Stukken betreffende de regeling van een telefoonkostenvergoeding voor loodsen, 1977-1978; 1404; 1 pak